臺灣宜蘭地方法院刑事判決　　　　　　　　　　　　　九十三年度訴字第二九四號
　　公　訴　人　臺灣宜蘭地方法院檢察署檢察官
　　被　　　告　乙○○
右列被告因槍砲彈藥刀械管制條例案件，經檢察官提起公訴（九十三年度偵字第一０
二七號），被告就被訴事實為有罪之陳述，本院裁定進行簡式審判程序後判決如左：
    主  文
乙○○未經許可，寄藏可發射金屬或子彈具有殺傷力之改造手槍，累犯，處有期徒刑
壹年肆月，併科罰金新臺幣伍萬元，罰金如易服勞役以新臺幣玖佰元即銀元參佰元折
算壹日，扣案如附表壹、貳所示之物均沒收之。
    事  實
一、乙○○前曾因違反藥事法等案件，經臺灣臺北地方法院於民國八十三年九月二十
    九日以八十三年度訴字第一０五六號判處有期徒刑七月；復因傷害案件，經臺灣
    臺北地方法院於八十三年九月三十日以八十三年度易字第五三一六號判處有期徒
    刑五月；又因施用毒品案件，經臺灣臺北地方法院於八十四年三月二十七日以八
    十四年度訴字第四三０號判處有期徒刑三年二月，嗣三罪接續執行，並合併定應
    執行刑為三年十一月，於八十六年二月四日假釋付保護管束；然又因違反麻醉藥
    品管理條例等案件，經臺灣板橋地方法院於八十四年十二月二十六日以八十四年
    度訴字第一九二一號判處有期徒刑八月，並因此撤銷假釋，而於九十年九月十三
    日縮刑期滿執行完畢，詎不知悔改，仍於九十二年三月三日下午七時許，在其位
    於臺北縣中和市○○路三九三巷三六號六樓之租屋處，受一綽號「李大姐」之女
    子（真實姓名年籍不詳）之委託，保管一只黑色皮包，內裝有如附表壹所示可發
    射子彈具有殺傷力之改造手槍一把，及如附表貳所示之槍砲主要組成零件，而未
    經許可寄藏上開槍砲及槍砲主要組成零件。嗣於九十二年三月三日晚間十一時十
    五分許，與丁○○、戊○○及甲○○一同在上開臺北縣中和市○○路三九三巷三
    六號六樓為警搜索查獲，並扣得上開黑色皮包一只及如附表壹、貳、參所示之物
    ，惟乙○○於警局詢問時竟冒用「丙○○」之姓名應訊，並稱扣案之物均為「丙
    ○○」所持有，後因真正丙○○於偵查中到庭說明，並送請指紋鑑定後，始查悉
    上情（乙○○冒用「丙○○」應訊部分，另經檢察官提起公訴）。
二、案經臺北縣政府警察局中和分局報告臺灣板橋地方法院檢察署呈請臺灣高等法院
     檢察署令轉臺灣宜蘭地方法院檢察署檢察官偵查起訴。
    理  由
一、右揭犯罪事實，業據被告乙○○於本院調查、審理中均供承不諱，核與證人丁○
    ○、戊○○及甲○○於警詢中陳述甚明，且有被告冒用「丙○○」應訊簽名之臺
    北縣警察局中和分局搜索扣押筆錄、扣押物品收據證明書各一件，現場與扣押物
    品照片十四張，及被告繪製之現場圖一紙附卷可稽。而被告於警詢當冒用「丙○
    ○」之名應訊，並稱扣案之物均係「丙○○」受託寄藏一節，亦經證人丙○○於
    偵查中結證屬實，並有被告本人之照片、證人丙○○之照片各一張，及被告所持
    用偽造之「丙○○」國民身分證影本一紙在卷可參，另被告冒用「丙○○」之名
    應訊時所押印之指紋，經送內政部警政署刑事警察局進行指紋鑑定後，確認與被
    告存檔之指紋卡相符，此有臺北縣政府警察局九十二年八月二十七日北警刑字第
    ０九二００八六七八三號函一件在卷供參，堪信於警詢中自承受託寄藏扣案槍砲
    之「丙○○」應係被告無訛。又扣案如附表壹所示之改造手槍一把（槍枝管制編
    號：0000000000號，含彈匣一個），經送鑑定後，認係仿ＷＡＬＴＨ
    ＥＲ廠半自動手槍製造之玩具手槍換裝土造金屬槍管改造而成之改造手槍，欠缺
    保險鈕，惟不影響擊發適用子彈之功能，認具殺傷力；另扣案如附表貳所示之玩
    具手槍零件組合（槍枝管制編號：0000000000號），認係仿ＷＡＬＴ
    ＨＥＲ廠半自動手槍製造之玩具手槍槍身、滑套、彈匣、保險鈕及土造金屬槍管
    （二枝）等槍枝主要組成零件之組合；另扣案如附表參編號一所示之改造子彈四
    顆，經採樣一顆試射，無法擊發，認不具殺傷力；亦有扣案如附表參編號二玩具
    金屬空彈殼三顆、如附表參編號三之玩具金屬空彈殼及土造金屬彈頭各二顆，此
    有內政部警政署刑事警察局九十二年五月九日刑鑑字第０九二００四０六五０號
    槍彈鑑定書一件（內附照片六張）存卷足稽，並有如附表所示之物扣案可佐，參
    諸內政部八十六年十一月二十四日臺（八六）內警字第八六七０六八三號函公告
    之之「各類槍砲、彈藥主要組零件種類」表，可知如附表壹所示之改造手槍係可
    發射子彈具有殺傷力之改造手槍，而如附表貳所示之槍管、槍身、滑套、彈匣均
    係手槍之主要組成零件。是被告未經許可寄藏可發射子彈具有殺傷力之改造手槍
    及槍砲主要組成零件之犯行，洵堪認定。
二、被告乙○○未經許可受託保管可發射子彈具有殺傷力之槍枝及槍砲主要組成零件
    於其住處，核其所為，係犯槍砲彈藥刀械管制條例第十一條第四項之未經許可寄
    藏改造手槍罪及同條例第十二條第四項之未經許可寄藏槍砲主要組成零件罪。被
    告以一寄藏行為同時觸犯未經許可寄藏改造手槍罪及寄藏槍砲主要組成零件罪，
    為想像競合犯，應從一重之未經許可寄藏改造手槍罪處斷。茲查，被告前曾因違
    反藥事法等案件，經臺灣臺北地方法院於民國八十三年九月二十九日以八十三年
    度訴字第一０五六號判處有期徒刑七月；復因傷害案件，經臺灣臺北地方法院於
    八十三年九月三十日以八十三年度易字第五三一六號判處有期徒刑五月；又因施
    用毒品案件，經臺灣臺北地方法院於八十四年三月二十七日以八十四年度訴字第
    四三０號判處有期徒刑三年二月，嗣三罪接續執行，並合併定應執行刑為三年十
    一月，於八十六年二月四日假釋付保護管束；然又因違反麻醉藥品管理條例等案
    件，經臺灣板橋地方法院於八十四年十二月二十六日以八十四年度訴字第一九二
    一號判處有期徒刑八月，並因此撤銷假釋，而於九十年九月十三日縮刑期滿執行
    完畢，有卷附之臺灣高等法院被告全國前案紀錄表可按，其於前案執行完畢後五
    年內再犯本件有期徒刑以上之罪，為累犯，並依刑法第四十七條之規定加重其刑
    。爰審酌被告素行不佳，寄藏改造手槍及槍砲主要組成零件，雖未持之犯案，然
    對於社會治安已構成潛在威脅，且於警詢中冒用他人姓名應訊，紊亂刑事訴訟制
    度，及其犯罪之動機、目的、手段，惟犯罪後於本院審理中坦承犯行，態度尚稱
    良好等一切情狀，量處如主文所示之刑，並就罰金部分並諭知易服勞役之折算標
    準，以資懲儆。
三、扣案如附表壹所示之可發射子彈具有殺傷力之改造手槍一把（含彈匣一個），為
    違禁物，而扣案如附表貳所示之槍枝主要組成零件組合，為槍砲彈藥刀械管制條
    例所指之槍砲主要組成零件，亦為違禁物，爰均併依法宣告沒收。至扣案黑色皮
    包一只，雖係包裹寄藏槍砲所用之物，然非被告乙○○所有，業據被告供承在卷
    ，爰不併予宣告沒收。另如附表參編號一所示之子彈，因認均不具殺傷力，且其
    中一顆已經試射擊發，已不具子彈效用；而扣案如附表參編號二、三所示之彈殼
    及彈頭，並無法擊發，均非違禁物，爰均不併予宣告沒收。
據上論斷，應依刑事訴訟法第二百七十三條之一第一項、第二百九十九條第一項前段
，槍砲彈藥刀械管制條例第十一條第四項、第十三條第四項，刑法第十一條前段、第
五十五條、第四十七條、第四十二條第二項、第三十八條第一項第一款、第二款，罰
金罰鍰提高標準條例第二條，現行法規所定貨幣單位折算新臺幣條例第二條，判決如
主文。
本案經檢察官劉憲英到庭執行職務。
中        華       民       國        九十三      年  八   月   五      日
                            臺灣宜蘭地方法院刑事第四庭
                                法  官  郭  顏  毓
右正本證明與原本無異。
如不服本判決應於送達後十日內向本院提出上訴狀。(應附繕本)
                                書記官  莊  淑  茹
中        華       民       國        九十三      年  八   月   六      日
附錄本案論罪科刑法條全文：
槍砲彈藥刀械管制條例第十一條第四項
未經許可，持有、寄藏或意圖販賣而陳列第一項所列槍砲者，處一年以上七年以下有
期徒刑，併科新臺幣七百萬元以下罰金。
第一項至第三項之未遂犯罰之。
槍砲彈藥刀械管制條例第十三條第四項
未經許可，持有、寄藏或意圖販賣而陳列第一項所列零件者，第六月以上五年以下有
期徒刑，併科新台幣三百萬元以下罰金。
附表壹：（可發射子彈具有殺傷力之改造手槍）
┌──┬─────────────┬──────┬───────────┐
│編號│  應沒收之物（扣押之物）  │  數   量   │  所  犯  法  條      │
├──┼─────────────┼──────┼───────────┤
│ 一 │仿ＷＡＬＴＨＥＲ廠半自動手│  一把（含彈│槍砲彈藥刀械管制條例第│
│    │槍製造之改造玩具手槍      │匣一個）    │十一條第四項          │
│    │（槍枝管制編號：一一０二０│            │                      │
│    │四七九九七）              │            │                      │
└──┴─────────────┴──────┴───────────┘
附表貳：（槍砲彈藥主要組成零件）
┌──┬─────────────┬──────┬───────────┐
│編號│  應沒收之物（扣押之物）  │  數   量   │   所  犯  法  條     │
│    │                          │            │                      │
├──┼─────────────┼──────┼───────────┤
│ 一 │仿ＷＡＬＴＨＥＲ廠半自動手│            │槍砲彈藥刀械管制條例第│
│    │槍製造之玩具手槍槍身、滑套│            │十三條第四項          │
│    │、彈匣、保險鈕及土造金屬槍│            │                      │
│    │管（二枝）                │            │                      │
│    │（槍枝管制編號：一一０二０│            │                      │
│    │四七九九八）              │            │                      │
└──┴─────────────┴──────┴───────────┘
 附表參：
┌──┬─────────────┬──────┬───────────┐
│編號│  扣   案  之  物         │  數  量    │    備        註      │
│    │                          │            │                      │
├──┼─────────────┼──────┼───────────┤
│ 一 │不具殺傷力之改造子彈      │四顆        │                      │
│    │                          │            │                      │
├──┼─────────────┼──────┼───────────┤
│ 二 │金屬玩具空彈殼            │三顆        │                      │
│    │                          │            │                      │
├──┼─────────────┼──────┼───────────┤
│ 三 │金屬玩具空彈殼、土造金屬彈│各二顆      │                      │
│    │頭                        │            │                      │
└──┴─────────────┴──────┴───────────┘
